臺灣桃園地方法院刑事判決
111年度簡上字第294號
上  訴  人  
即  被  告  邱繼弘


上列上訴人即被告因毀損案件，不服本院中華民國111年1月2日
所為110年度桃簡字第1283號第一審刑事簡易判決（聲請簡易判
決處刑書案號：臺灣桃園地方檢察署110年度偵字第5599號），
提起上訴，本院管轄之第二審合議庭判決如下：
    主  文
上訴駁回。
    事實及理由
一、按被告於第二審經合法傳喚，無正當之理由不到庭者，得不
    待其陳述，逕行判決；對簡易判決處刑不服而上訴者，準用
    上開規定，刑事訴訟法第371條、第455條之1第3項分別定有
    明文。本案被告邱繼弘經本院合法傳喚後，無正當理由未到
    庭，爰不待其陳述逕為一造辯論判決。
二、被告上訴意旨略以：告訴人於事發後同意以新臺幣（下同）
    6萬元和解，且要撤回告訴等語。
三、按法官於有罪判決如何量處罪刑，甚或是否宣告緩刑，均為
    實體法賦予審理法官裁量之刑罰權事項，法官行使此項裁量
    權，自得依據個案情節，參酌刑法第57條所定各款犯罪情狀
    之規定，於法定刑度內量處被告罪刑；除有逾越該罪法定刑
    或法定要件、未能符合法規範體系及目的、未遵守一般經驗
    及論理法則、顯然逾越裁量或濫用裁量等違法情事之外，自
    不得指為違法。
四、經查：
　㈠被告提起上訴後，於民國111年10月12日審判程序未到庭，本
    案經本院合議庭審理結果，認原審判決以被告犯刑法第354
    條之毀損罪，並審酌其於凌晨時分夥同多名共犯至告訴人開
    設之燒烤店，公然手持可供兇器使用之棍棒而恣意毀損告訴
    人之店內物品，不但造成告訴人之損失，可譴責性亦甚高，
    而被告於本案前11日之109年6月28日亦在馬路上與他人發生
    行車糾紛進而以強暴方式擋住他人車輛之離去而犯強制罪（
    經本院判處拘役20日確定，有台灣高等法院被告前案紀錄表
    、臺灣桃園地方檢察署檢察官109年度偵字第29600號聲請簡
    易判決處刑書附卷可稽)，可見被告暴力性甚強，復且不知
    悔改，其犯後未交代其餘4名共犯姓名年籍及下落且迄今尚
    未賠償告訴人之損失等一切情狀，量處有期徒刑4月，並諭
    知易科罰金折算之標準為以1000元折算1日，其認事用法及
    量刑均無不當。
　㈡被告固以前詞提起上訴，惟並未提出任何與告訴人達成和解
    、履行和解條件完畢及取得告訴人諒解等事證，其雖先是稱
    ：我有拿6萬元給我老闆，但我老闆拿10萬元給對方的老闆
    ，我老闆叫做朱瑞典，地址我不知道，對方老闆姓宋，我不
    知道名字云云（見本院二審卷第45頁），後改稱：我可以提
    供當初我把錢交給的那個人，我委託他把錢交給對方，他回
    報我說對方已經收下了，我有跟他本人聯絡上，他說他願意
    出來作證云云，並提出載有該人姓名、綽號、住址及聯絡電
    話之紙條（見本院二審卷第53至55頁），足見被告其委託交
    付和解金之受託人究為何人，前後不一，其所言已難信實。
    又經本院聯繫被告欲傳喚之證人黃泊瑋到庭作證時，黃泊瑋
    亦表示：我根本不認識邱繼弘，這件事跟我完全沒關係，為
    什麼要傳我去，他說我跟這件事有關就有關嗎等語，有本院
    辦理刑事案件電話查詢紀錄表在卷可佐（見本院二審卷第61
    頁），足見被告上訴意旨所指，尚難憑採，原審量刑之基礎
    並未改變，所量定之刑度亦無輕重失衡之虞，尚難認有何量
    刑過重之情事，是被告上訴要難有據，原審判決自應予維持
    ，並引用原審判決書記載之事實、證據及理由（如附件原審
    判決書）。
五、從而，原審判決之認事、用法及量刑，經本院合議庭認為並
    無不當，是被告提起上訴，核無理由，應予駁回。
據上論斷，應依刑事訴訟法第455條之1第1項、第3項、第368條
、第371條、第373條，判決如主文。
本案經檢察官吳建蕙聲請簡易判決處刑，由檢察官王珽顥到庭執
行職務。
中    華    民    國    111   年     10   月     26   日
                  刑事第十一庭  審判長法  官  潘政宏
                                      法  官  林育駿
                                      法  官  蔡旻穎　　
以上正本證明與原本無異。
不得上訴。
　　　　　　　　　　　　　　　        書記官　黃瓊儀
中　　華　　民　　國　　111 　年　　10　　月　　27　　日
附件：
            臺灣桃園地方法院刑事簡易判決
110年度桃簡字第1283號
聲　請　人　臺灣桃園地方檢察署檢察官
被　　　告　邱繼弘　男　(民國00年0月0日生)
　　　　　　　　　　身分證統一編號：Z000000000號
　　　　　　　　　　住○○市○○區○○○街000號
上列被告因毀損案件，經檢察官聲請以簡易判決處刑（110年度
偵字第5599號），本院判決如下：
    主  文
邱繼弘共同損壞桃園市○○區○○路000號之阿永燒烤店之冰櫃玻璃
伍片、桌子貳張、吧台壹張、金機母壹個，足以生損害於他人，
處有期徒刑肆月，如易科罰金以新台幣壹仟元折算壹日。
    事實及理由
一、本案犯罪事實及證據並所犯法條，除更正及補充如下外，餘
    均引用檢察官聲請簡易判決處刑書之記載（如附件）。
二、⑴聲請簡易判決處刑書犯罪事實欄第一行記載之「友人小鋒
    …小凱」應更正為「之四名成年男子共五人」(見下述勘驗)
    ；第四行所載「玻璃」應更正為「玻璃五片」。⑵經本院依
    職權勘驗設在被害店家右前方之監視器畫面檔案「IMG_8725
    .MOV」檔，勘驗結果以「①於監視器畫面時間2020年07月09
    日凌晨（下同）00時46分16秒，A男身穿肩部有粉紅色圖樣
    之黑色短袖上衣及黑色長褲，手拿球棒朝告訴人所經營燒烤
    店前擺放之冰櫃猛砸。如勘驗照片1。②於00時46分17-19秒
    ，身穿黑色短袖上衣、黑色長褲之男子（下稱B男）手持棍
    棒亦朝燒烤店前擺放之冰櫃猛砸。如勘驗照片2-3。③於00時
    46分20-21秒，另有兩名男子，一名身穿黑短袖上衣、灰色
    長褲之男子（下稱C男）、一名身穿黑色短袖、灰色短褲之
    男子（下稱D男）持棍棒朝燒烤店所放置之桌子等不詳物品
    猛砸。如勘驗照片4-5。④於00時46分21-23秒，A男、B男、C
    男及D男往燒烤店內之不詳物品猛砸外，另出現一名身穿藍
    色上衣、牛仔褲之E男（即被告邱繼弘）持棍棒朝燒烤店前
    方之冰櫃猛砸。如勘驗照片6-8。⑤於00時46分24-26秒，B、
    C男準備離開現場，而D、E男已先離開現場，剩下A男仍手持
    棍棒毀損燒烤店內之不詳物品。如勘驗照片9-11。⑥於00時4
    6分51秒，被告等人搭乘白色自用小客車離開現場。如勘驗
    照片12。」有本院勘驗筆錄在卷可佐。⑶依上開勘驗，被告
    等人共同毀損之部分不僅有告訴人擺在店門口之冰櫃玻璃，
    尚有毀損置於燒烤店內之物品，且據告訴人於警詢證稱：「
    （問：你店內何物遭毀損？）冰櫃玻璃破裂5片、桌子2個（
    張）、吧台1個（張）、金雞母1個」等語（見偵查卷第19頁
    ），可見被告等人確有毀損桌子2張、吧台1張、金雞母1個
    ，聲請人僅就冰櫃玻璃為本件聲請，然就桌子2張、吧台1張
    、金雞母1個之部分既與已聲請部分，具有單純一罪之關係
    ，自在本院得一併審究之範圍內。⑷審酌被告於凌晨時分竟
    夥同多名共犯至告訴人開設之燒烤店，公然手持可供兇器使
    用之棍棒而恣意毀損告訴人之店內物品，不但造成訴人之損
    失，可譴責性亦甚高、被告於本案前11日之109年6月28日亦
    在馬路上與他人發生行車糾紛進而以強暴方式擋住他人車輛
    之離去而犯強制罪（經本院判處拘役20日確定，有台灣高等
    法院被告前案紀錄表、臺灣桃園地方檢察署檢察官109年度
    偵字第29600號聲請簡易判決處刑書附卷可稽)，可見被告暴
    力性甚強，復且不知悔改、被告犯後未交代其餘四名共犯姓
    名年籍及下落且迄今尚未賠償告訴人之損失等一切情狀，量
    處如主文所示之刑，並諭知易科罰金之折算標準。至被告之
    犯罪工具即棍棒1 支，未據扣案，難以特定，不予宣告沒收
    、追徵價額。
三、據上論斷，應依刑事訴訟法第449條第1項前段、第3項、第4
    54條第2項，刑法第28條、第354條、第41條第1項前段，刑
    法施行法第1條之1第1項，逕以簡易判決處刑如主文。
四、如不服本判決，得於判決書送達之翌日起20日內，以書狀敘
　　述理由，向本院合議庭提出上訴（須附繕本）。
中　　華　　民　　國　　111 　年　　1 　　月　　2 　　日
                    桃園簡易庭法  官  曾雨明
以上正本證明與原本無異。
如不服本判決，應於判決送達後20日內向本院提出上訴狀（應附
繕本）。
                              書記官  鄭志鵬
中　　華　　民　　國　　111 　年　　1 　　月　　3 　　日
附錄本案論罪科刑依據之法條：
中華民國刑法第354條
（毀損器物罪）
毀棄、損壞前二條以外之他人之物或致令不堪用，足以生損害於
公眾或他人者，處2年以下有期徒刑、拘役或1萬5 千元以下罰金
。
附件：
臺灣桃園地方檢察署檢察官聲請簡易判決處刑書　
                                     110年度偵字第5599號
　　被　　　告　邱繼弘　男　31歲（民國00年0月0日生）
　　　　　　　　　　　　住○○市○○區○○○街000號
　　　　　　　　　　　　國民身分證統一編號：Z000000000號
上列被告因毀棄損壞案件，業經偵查終結，認為宜以簡易判決處刑
，茲將犯罪事實及證據並所犯法條分敘如下：
          犯罪事實
一、邱繼弘與真實姓名年籍不詳友人小鋒、小牛、小凱共同基於
    毀損他人器物之犯意聯絡，於民國109年7月9日凌晨0時50分許
    ，至桃園市○○區○○路000號由黃智皓經營之阿永燒烤店，紛
    持球棒砸毀上址店門放置之冰櫃玻璃，足以生損害於黃智皓
    。嗣黃智皓報警處理，始悉上情。
二、案經黃智皓訴由桃園市政府警察局中壢分局報告偵辦。
        　證據並所犯法條
一、上揭犯罪事實，業據被告邱繼弘於警詢中坦承不諱，核與證
    人即告訴人黃智皓於警詢中之證述相符，並有現場暨監視器
    錄影截取照片2張、車輛詳細資料報表、監視器錄影光碟1片等
    件在卷可參，被告犯嫌堪以認定。
二、核被告所為，係犯刑法第354條之毀損罪嫌。被告與前開友
    人間具犯意聯絡及行為分擔，請依刑法第28條規定論以共同正
    犯。
三、依刑事訴訟法第451條第1項聲請逕以簡易判決處刑。
　　此　　致
臺灣桃園地方法院
中　　華　　民　　國　 110　　年　　7 　　月　　7 　　日
                          檢　察　官  吳建蕙
本件證明與原本無異　　
中　　華　　民　　國　 110　　年　  7　　 月　　16    日
                          書  記  官  吳文琳
附記事項：
本件係依刑事訴訟法簡易程序辦理，法院簡易庭得不傳喚被告、
輔佐人、告訴人、告發人等出庭即以簡易判決處刑；被告、被害
人、告訴人等對告訴乃論案件如已達成民事和解而要撤回告訴或
對非告訴乃論案件認有受傳喚到庭陳述意見之必要時，請即另以
書狀向簡易法庭陳述或請求傳訊。
所犯法條：
中華民國刑法第354條
毀棄、損壞前二條以外之他人之物或致令不堪用，足以生損害於
公眾或他人者，處二年以下有期徒刑、拘役或一萬五千元以下罰
金。